# 审计：在建工程转固的问题

提问人：xiaocc8 时间：2016-01-26 15:35:41
在建工程审价报告是 2015 年 10 月份出具的，按照验收报告竣工日为 2013 年度，我现在出具 2014 年度及 2015 年度的申报报告，那在建工程需要在 2014 年度就转固吗？

回答人：chenyiwei
你根据该案例的具体情况考虑一下：该工程何时满足了《企业会计准则第 17 号——借款费用》第十三条规定的各项条件？